臺灣高等法院臺南分院刑事判決　　　　 94年度上訴字第407號
上　訴　人　臺灣雲林地方法院檢察署檢察官
被　　　告　己○○
　　　　　　癸○○即潘政道
上列上訴人因被告詐欺等案件，不服臺灣雲林地方法院92年度訴
字第702號中華民國94年3月15日第一審判決（起訴案號：臺灣雲
林地方法院檢察署92年度偵字第139、140、964號），提起上訴
，本院判決如下：
    主  文
原判決撤銷。
己○○共同以詐欺為常業，處有期徒刑壹年陸月。扣案如附表一
所示之物均沒收之。
癸○○共同以詐欺為常業，處有期徒刑壹年壹月。扣案如附表一
所示之物均沒收之。
    事  實
一、己○○與郭麗文、姓名、年籍不詳自稱為郭麗文之「妹妹」
    之成年女子及一姓名、年籍不詳之成年男子，共同意圖為自
    己不法之所有，並基於常業詐欺之犯意聯絡，彼此約定先由
    郭麗文於民國（下同）92年9月19日至同年9月27日間之某日
    起至92年11月12日前之某日止，在不詳地點，於「自由時報
    」、「中國時報」、「臺灣時報」之廣告版上刊登廣告，佯
    稱「低率信貸，政府立案、絕對合法、條件寬鬆、辦理簡便
    、服務專線0000000000，林淑婷專員為您服務」，以招來欲
    借款之人依廣告上之電話聯絡。再由郭麗文、郭麗文之「妹
    妹」及該成年男子負責接聽電話，向借款之人詐騙金錢；己○○則提供其所有附表一編號(一)、(二)、(三)，及其不知情之胞
    弟許文賢（業經檢察官為不起訴處分確定）所有中華郵政公
    司東勢鄉東勢厝郵局、戶名「許文賢」、局號為000000-0、
    帳號為000000-0號之4個帳戶予郭麗文，供被害人匯入款項
    ，並於郭麗文通知被害人匯款至己○○所有附表一編號(一)之
    郵局帳戶及許文賢之上開郵局帳戶後，由己○○至提款機提
    領。嗣因附表二所示之被害人急需用錢，即依前開廣告所刊
    登之電話號碼撥打，再由郭麗文、郭麗文之「妹妹」及該成
    年男子負責接聽電話。郭麗文等人自稱為誠泰銀行專員、經
    理，並表示為確認被害人有無還款能力，要求被害人至附近
    銀行之提款機，依其等之指示操作，供銀行確認被害人之存
    款金額並匯入貸款金額。被害人不疑有他，進而陷於錯誤，
    遂至附近提款機，依郭麗文等人之指示操作後，旋即將如附
    表二所示之金額轉入上開己○○、許文賢二郵局帳戶。郭麗
    文於被害人轉匯款項後，即通知己○○持提款卡將匯款金額
    提出。己○○先將款項領出存入癸○○於中華郵政鳳山五甲
    郵局，局號為000000-0、帳號00 0000-0號之帳戶，再扣除
    其可分得之款項後，再轉匯至郭麗文指定之中華郵政屏東公
    館郵局戶名「羅敬普」、局號000000-0、帳號000000-0之帳
    戶，而詐欺取財得手。
二、91年10月下旬，己○○乃將前開詐騙過程告知同居男友癸○○，癸○○竟自91年10月下旬某日起與己○○、郭麗文、郭
    麗文之「妹妹」及該不知名之成年男子共同基於意圖為自己
    不法所有及常業詐欺之犯意聯絡，於被害人匯入款項後，先
    將款項領出存入其鳳山五甲郵局之上開帳戶，待累積一定金
    額，扣除其與己○○可分得之款項後，再轉匯入郭麗文指定
    之上開羅敬普帳戶，前後共匯款約6、7次，因而與己○○、
    郭麗文、郭麗文之「妹妹」及該成年男子共同詐欺取財得手
    ，己○○等人詐欺所得前後合計九十萬五千六百二十七元（
    被害人、犯罪時間、匯款金額即詐欺取得之金額、匯款及匯
    入帳號等均詳如附表二所示）。己○○、癸○○、郭麗文、
    郭麗文之「妹妹」及該不知名之成年男子均以詐欺之手段牟
    利，並恃之維生而為常業。至附表一編號(二)、(三)之帳戶，郭
    麗文等人尚未使用供被害人匯款前即為警查獲，並扣得己○○所有，供犯罪所用之附表一編號一之存摺一本，印章一枚
    及己○○所有，預備供犯罪所用之附表一編號二、三之物。
三、案經被害人卯○○、戊○○訴由雲林縣警察局、雲林縣警察
    局台西分局報告，及被害人張詩  、陳道袁、吳櫂霆、寅○○、壬○○、子○○、辛○○、陳淑蓉、丁○○告訴臺灣雲
    林地方法院檢察署檢察官偵查起訴。
    理  由
一、訊據被告己○○固坦承前揭廣告係張麗文所刊登，於右揭時
    、地如何提供附表一編號一至三所示之帳戶及其弟許文賢之
    前開郵局帳戶與郭麗文，供附表二所示之人匯入款項，再由
    其將匯入之款項提出轉存入被告癸○○之前揭帳戶，扣除其
    可分得之款項後，再轉匯至前開郭麗文指定之郵局帳戶等事
    實，但辯稱【其並非常業犯，本件案發後，伊才將此事告知
    被告癸○○，發癸○○並無參與】云云。被告癸○○則矢口
    否認有何前開犯行，辯稱【其並未參與】云云。
二、經查：
  (一)前揭被告己○○如何提供附表一編號一至三所示之帳戶及其
    弟許文賢之前開郵局帳戶與郭麗文，供附表二所示之人匯入
    如附表二所示之款項，如何分工由郭麗文刊登該廣告，由郭
    麗文與郭麗文之「妹妹」及該名不詳姓名成年男子負責接聽
    電話，被告己○○負責將附表二所示之人匯入之款項提出轉
    存入被告癸○○之前揭帳戶，扣除其可分得之款項後，再轉
    匯至前開郭麗文指定之郵局帳戶等事實，業據被告己○○於
    原審及本院審理時供承不諱（見原審卷(二)第五十一頁背面起
    至第五十二頁、第五十三頁背面起至第五十七頁、本院卷第
    六十八頁、第七十七頁起）；而被告癸○○與被告己○○自
    90 年起即同居迄今，被告己○○於91年10月下旬將上開詐
    欺過程告知被告癸○○，並要求被告癸○○於其無暇匯款時
    ，依郭麗文指示，至提款機提領被害人匯入之款項，扣除其
    等可分得之款項後，再將餘額匯入郭麗文指定之帳戶之事實
    ，又據証人即被告己○○於原審審理時証述在卷（見原審卷
    (二)第五十二頁起至第五十三頁背面）。
  (二)再証人即被告己○○之弟許文賢於警詢及檢察官92年2月20
    日於偵查中亦供述：前開局號000000-0、帳號0000 00-0之
    帳戶，係其向雲林縣東勢鄉東勢厝郵局申請之帳戶，於91年
    9月底將該郵局儲金簿連同提款卡、郵局印章借與被告己○○使用，之後其未再使用該帳戶等情（見警訊卷九頁背面、
    偵字第140號卷第十三頁）。且被告己○○前開自白，又核
    與証人即被害人卯○○、戊○○、甲○○、寅○○、子○○
    、吳櫂霆、張詩　、辛○○、丁○○、庚○○、陳淑蓉、壬○○等人又於警訊或偵查中指訴如何以電話聯繫匯款受騙等
    情節；暨証人辛○○於原審証述受騙等情節相符（見警訊卷
    二頁起、偵字第一三九號卷第三十五頁至第三十六頁、第三
    十九頁至第四十頁、第一五三頁起至第一五五頁、原審卷(二)
    第六十四頁背面起）。另上開證人之證詞，被告二人均未爭
    執彼等之證據能力，自均得作為本件證據。
  (三)並有郭麗文於報紙刊登之低利信貸廣告影本1紙、証人許文
    賢所有雲林縣東勢鄉東勢厝郵局，局號000000-0、帳號000
    000-0之帳戶往來交易明細表，被告己○○所有雲林縣雲林
    郵局，局號為000000-0、帳號為000000-0號之帳戶存提款明
    細紀錄各1份、91年11月11日及91年11月12日郵政存簿儲金
    提款單各1紙、中國信託商業銀行股份有限公司92年7月9日
    中信銀作業00000000009號函，及其附件：戶名壬○○、帳
    號：000-00-0000000與戶名丁○○、帳號：000-00-0000000
    原始開戶資料、中國國際商業銀行桃園分行92年7 月16日（
    92）中桃總發字第210號函，及其附件：戶名：子○○、帳
    號：00000000000原始開戶資料、日盛國際商業銀行92年8月
    1日盛銀作業字第920091號函，及其附件：戶名辛○○、帳
    號00000000000000原始開戶資料、中華郵政新竹郵局92年7
    月10日竹營字第0920100534號函，及其附件：戶名寅○○、
    帳號70036原始開戶資料，暨該郵局93年5月7日竹營字第093
    0100323號函文一份、萬通商業銀行新竹分行92年7月15 日
    函，及其附件：戶名乙○○、帳號：000-000-000 -0原始開
    戶資料、中國農民銀行92年7月7日（92）農礁字第188號函
    ，及其附件：戶名陳淑蓉、帳號：000-00-000000原始開戶
    資料、中華郵政苗栗郵局92年7月7日苗營字第0925000697號
    函，及其附件：戶名卯○○、帳號：0000000之開戶原始資
    料，暨該郵局93年5月12日苗營字0935000442號函文、彰化
    商業銀行大甲分行92年7月4日彰甲字1362號函文，及其附件
    ：戶名丑○○、帳號0000-00-00000-0-00號之原始開戶資料
    ，暨該分行93年12月10日彰甲字2616號函文、華南商業銀行
    楊梅分行91年7月11日華梅存字第204號函，及其附件：戶名
    ：戊○○、帳號：000000000000原始開戶資料、彰化銀行羅
    東分行92年7月4日彰羅字1126號函，及其附件：戶名張詩
    、帳號00000000000000號之原始開戶資料、臺灣土地銀行岡
    山分行92年7月11日岡存字第0920000854號函，及其附件：
    戶名庚○○、帳號000-000-00000-0原始開戶資料、合作金
    庫銀行鳳山分行92年7月30日合金鳳存字第0920000101號函
    ，及其附件：戶名甲○○、帳號：0000000000000原始開戶
    資料、彰化銀行92年7月3日彰宜字第1467號函，及其附件：
    戶名吳櫂霆、帳號00-00000-0-00之原始開戶資料、交通銀
    行新竹科學工業園區分行92年7月7日交科發字第92151002
    04號函，及其附件：戶名丙○○、帳號000-00-000000-0原
    始開戶資料、中華郵政鳳山五甲郵局戶名癸○○，局號：00
    00 00-0，帳號：000000-0原始開戶資料，及該帳戶自87年
    12月22日至92年2月21日客戶歷史交易清單一份等件附卷足
    憑。足認被告己○○前開自白與事實相符，而可信採。
  (四)至於檢察官雖指稱：本件係由被告己○○刊登前開廣告，招
    來欲借款之人依廣告上之電話聯絡，與被告癸○○藉此向借
    款之人詐騙金錢云云。然依：
    証人即被告己○○於原審審理時具結證稱：郭麗文、郭麗
      文之「妹妹」及另一不知名之男子負責刊登詐騙廣告及接
      聽電話，我負責提供匯款帳戶及領錢、匯錢給郭麗文，癸○○在我沒空時，會幫我領錢、匯錢給郭麗文；於警詢及
      檢察官偵查時，因為郭麗文會幫我處理司法上的問題，所
      以我想將此事一人承擔，但後來郭麗文入獄，她妹妹都沒
      有幫我處理，我才說出郭麗文等人也有參與等情（見原審
      卷第五十一頁起至第五十四頁、第五十六頁至第五十七頁
      ）。
    再依證人戊○○於偵查中証述【（跟妳聯絡低利信用貸款
      的女子聲音是否還記得）約四十幾歲，聲音像歌手陳盈潔
      的聲音】、【我肯定不是被告己○○，因為聲音一點都不
      像】等語（見偵字第140號卷第十頁起至第十一頁）；另
      証人戊○○、卯○○於偵查中亦均証述【接聽電話之人還
      有一個男的聲音，總共一個男的、一個女的】等語（見偵
      字第139號卷第三十五頁、第三十九頁至第四十頁）；再
      參以被告癸○○上開鳳山五甲郵局帳戶，確有十數筆匯款
      轉帳至局號000000-0、帳號000000-0羅敬普帳戶之紀錄，
      亦核與証人己○○所証【其依郭麗文之指示，將附表二所
      示被害人匯入之款項提出轉在被告癸○○之帳戶，再自被
      告癸○○帳戶將款項匯入上開羅敬普帳戶】等情相符。而
      檢察官迄至本院審理，又未能提出補強証據以資佐証被告
      潘秀鑾有刊登廣告，並與被告癸○○接聽電話向附表二所
      示之被害人行騙等事實，從而被告己○○所辯「其僅係負
      責提供帳戶，並與癸○○在郭麗文通知後，至提款機提領
      被害人匯款金錢；刊登廣告、接聽電話實施詐術等，則由
      郭麗文、郭麗文之「妹妹」及該不知名之男子負責」等語
      ，尚非無據，而堪採信。本件被告己○○應僅負責提供附
      表一之帳戶，並與被告癸○○將被害人匯入之款項提出存
      入被告癸○○之帳戶，再轉匯郭麗文指定之前開羅敬普帳
      戶，足堪認定。
  (五)另被告癸○○雖一再否認參與「以辦理信用貸款而行詐騙之
    事」，並辯稱「其至本件案發後，始知悉此事」云云。然查
    ：
  被告癸○○於原審審理時，就被告己○○曾要其領錢並轉帳
    約有六、七次之事實均坦承不諱（見原審卷(二)第五十九頁背
    面起至第六十頁正面）；而証人即被告己○○於警訊時供述
    「：（與癸○○）係男女朋友關係，癸○○是於91 年10月
    下旬才知道我有從事詐欺之情形」、「是由我與癸○○分別
    去銀行提款機提領金額，二人共同花用該筆金錢，如果有剩
    餘金額就存入癸○○鳳山五甲郵局存摺」等語（見偵字第1
    39號卷十六頁正、背面）。於原審審理時，証人己○○更証
    述「我在91年10月下旬叫被告癸○○匯錢到他自己戶頭，他
    問我為何最近存摺的錢出入這麼多，我告訴癸○○我跟郭麗
    文在做上開詐騙行為，他知道後有去領錢及匯款7、8次，我
    們詐得之金錢都共同花用，他知道這些錢是詐騙所得之金錢
    」等語（見原審卷(二)第五十三頁正、背面、第五十五頁背面
    、五十八頁正、背面）。再參酌被告己○○與癸○○自90年
    起即同居迄今，被告癸○○因罹患肝硬化併食道靜脈曲張出
    血無法工作，生活開銷全賴己○○負責，顯見被告癸○○與
    己○○二人關係十分密切，被告癸○○如確實不知情，被告
    己○○應無於警訊及原審審理時，故意虛構誣陷被告癸○○
    ，而為上開不利被告之供証之理。另證人己○○警訊所為之
    上開證詞，被告癸○○未爭執該證詞之證據能力，亦得做為
    本件之證據，併此敘明。
  再者，被告己○○於案發期間，從事KTV陪唱之工作，每月
    收入至多僅為30,000元至40,000元，被告癸○○則無工作，
    彼等每月生活費用須三、四萬元或四、五萬元等情，業據證
    人己○○於原審供證在卷（見原審卷(二)第五十四頁背面起至
    第五十五頁正面）。則被告癸○○與己○○既同居共財，對
    於其二人之經濟狀況應知之甚詳。然被告己○○之上開郵局
    帳戶自91年9月27日起，交易紀錄變得十分頻繁，一天匯入
    、提出之款項，最低為9,000餘元，最高則近100,000餘元；
    被告癸○○之上開鳳山五甲郵局帳戶，自91年9月27日起亦
    有大量金錢匯入、轉出之紀錄；而被告癸○○於原審又自承
    【被告己○○曾要其領錢並轉帳約有六、七次】之事實，已
    如前述，則被告癸○○於提領被害人匯入之款項時，對於上
    開二帳戶有大量金錢之匯入、轉出之情，衡情豈有無任何懷
    疑，並詢問被告己○○之理；依此，被告己○○於警訊及原
    審供証「自91年10月下旬，被告癸○○即知此事，並有提款
    及匯款之情」等語，並非無據而可信採，被告癸○○所辯，
    已無足取。而被告己○○於本院審理時翻異前詞而辯稱【本
    件案發後，伊才將此事告知被告癸○○，癸○○並無參與】
    云云，顯係事後迴護被告癸○○之詞，亦無可採。
  至於被告癸○○轉匯之次數，被告癸○○於原審供稱【有六
    、七次）；而被告己○○則供証【七、八次】等語，二人所
    供雖有不同。但被告己○○與癸○○於原審均供証【確有轉
    匯款之情事】，自難以被告己○○、癸○○二人就次數之供
    述不一致，即據為被告癸○○無罪之認定。然依罪疑惟輕原
    則，以有利於被告癸○○之次數計算，依被告癸○○所供合
    計應有六、七次。
  (六)又按刑法上所謂常業犯，係指反覆以同種類行為目的之社會
    活動職業性犯罪而言，亦即恃犯罪為生。查，被告癸○○自
    90年起與被告己○○同居迄今，被告癸○○因罹患肝硬化併
    食道靜脈曲張出血無法工作，生活開銷全賴己○○負責，而
    被告己○○於本件案發期間，從事KTV陪唱之工作，每月收
    入至多僅為三萬元至四萬元，彼等每月生活費用須三、四萬
    元或四、五萬元等情，均如前述；而被告己○○等上件詐欺
    所得均用於生活開銷，又據被告己○○於原審審理時供明在
    卷（見原審卷(二)第五十五頁正面），則被告己○○與被告癸○○二人均有恃詐欺所得而為彼等生活之資，並以之為常業
    ，亦可認定，被告己○○所辯「其非常業」云云，亦無足取
    。
  (七)末查，本件被告己○○既負責提供附表一之帳戶，並與被告
    癸○○將被害人匯入之款項提出存入被告癸○○之帳戶，再
    轉匯郭麗文指定之前開羅敬普帳戶，則彼等與郭麗文、郭麗
    文之「妹妹」及一姓名、年籍不詳之成年男子間，顯有犯意
    之聯絡，並由郭麗文刊登詐騙廣告，郭麗文、郭麗文之「妹
    妹」及另一不知名之男子負責接聽電話，向借款之人詐騙金
    錢，被告己○○與癸○○則為上開行為之分擔；再附表二所
    示之被害人因受郭麗文等人之詐騙，分別匯入如附表二所示
    之款項，合計高達九十萬五千六百二十七元，均可認定。
  (八)綜上所述，被告己○○、癸○○前開所辯，均係事後卸責之
    詞，均不足採信。本件事証明確，被告己○○、癸○○犯行
    堪以認定。
三、核被告己○○、癸○○所為，均係犯刑法第三百四十條之常
    業詐欺罪。被告己○○、癸○○與郭麗文、郭麗文之「妹妹
    」及前開不知名之成年男子，就上開常業詐欺犯行，有犯意
    聯絡及行為分擔，均為共同正犯。
四、原審以被告己○○、癸○○罪証明確，因予論罪科刑，固非
    無見。但查(一)附表三所示之款項，均無証據足証匯款之人係
    受被告己○○、癸○○或郭麗文、郭麗文之「妹妹」及前開
    不知名之成年男子等人之詐騙，此部分均不能証明被告二人
    犯罪（詳後述），原審認被告二人就此部分亦成立常業詐欺
    罪，顯有未當。(二)刑事審判之量刑，在於實現刑罰權之分配
    的正義；尤以緩刑之宣告，尚須審酌被告是否「無再犯之虞
    」，詳予審認。查被告癸○○一再否認犯罪，毫無悔悟之心
    ；且彼等詐欺所得又如附表二所示，詐欺所得數額非少，難
    謂被告癸○○已因本次偵審教訓而達「知所警惕而無再犯之
    虞」之情形，原審未詳予審酌遽為被告癸○○緩刑之宣告，
    顯有不當。檢察官上訴意旨以原審就被告癸○○部分緩刑不
    當，而指摘原判決不當，此部分為有理由；另檢察官上訴指
    摘原審量刑過輕部分，惟附表三部分既不能証明被告己○○
    、癸○○犯罪，從而原審量刑並無過輕之情事，此部分上訴
    為無理由。惟檢察官上訴既部分有理由，且原判決又有上開
    可議之處，即屬無可維持，應由本院予以撤銷改判。爰審酌
    被告己○○與癸○○前均無犯罪前科，此有臺灣高等法院被
    告全國前案紀錄表在卷可稽，彼等素行尚非不良。然被告己○○不思以正當途徑賺取生活費用，利用被害人需錢孔急，
    警戒心降低之際，詐取財物；其與被告癸○○、郭麗文、郭
    麗文之「妹妹」、及該不知名之成年男子，共同詐得之金額
    合計如附表二所示之905627元，及彼等參與之犯罪情節，犯
    後被告己○○坦承部分犯行，被告癸○○否認犯罪之態度等
    一切情狀，分別量處如主文所示之刑，以資懲儆。至於公訴
    人起訴對於被告二人分別請求量處有期徒刑7年，然公訴人
    未審酌本案尚有其他共犯，被告己○○、癸○○所為，僅係
    提供帳戶及提款、匯款之犯罪情節；附表二所示詐欺所得並
    非均由被告己○○二人獨得等情，公訴人對被告二人分別求
    刑7年，顯屬過重，併此敘明。
五、附表一編號(一)雲林郵局帳戶之存摺及印章，為被告己○○所
    有，且供其等犯罪所用之物；附表一編號(二)、(三)玉山銀行及
    第一商業銀行帳戶之存摺、印章、提款卡，為被告己○○所
    有，且預備供其等犯罪所用之物，業據被告己○○供述在卷
    ，爰併依刑法第38條第1項第2款宣告沒收之。
六、不另為無罪諭知部分：
  (一)公訴意旨另以：
    被告己○○與癸○○共同基於意圖為自己不法所有之概括
      犯意連絡及行為分擔，先推由己○○於91年9 月間某日起
      ，在某報紙之廣告版上刊登「食品公司，徵會計小姐」之
      廣告，使不知情之林秀梅依址寄送履歷表應徵該項工作，
      己○○取得林秀梅之姓名、年籍等資料後，即購買行動電
      話易付卡（卡號為0000000000號），然後於92年9月19 日
      17時38分11秒，撥打中華電信羅東服務中心，偽稱林秀梅
      本人及年籍資料，使不知情之中華電信北區客服中心服務
      人員劉怡欣依其所述登載於中華電信如意卡客戶資料內，
      並核准啟用上開行動電話門號，足生損害於林秀梅及中華
      電信對於行動電話使用者帳務管理上之正確性，因認被告
      己○○、癸○○涉犯刑法第216條、第210條行使偽造文書
      罪嫌。
    被告己○○在「自由時報」、「中國時報」之廣告版上刊
      登廣告，佯稱「低率信貸，政府立案、絕對合法、條件寬
      鬆、辦理簡便、服務專線0000000000，林淑婷專員為您服
      務」，以招來欲借款之人依廣告上之電話聯絡。適有附表
      三所示之人因急需用錢，依前開廣告所刊登之電話號碼撥
      打，接聽電話之被告癸○○即自稱為專員，並誆稱轉由該
      銀行經理接洽處理，電話交由被告己○○接聽電話，並表
      示為確認被害人有無還款能力，要求被害人至附近銀行之
      提款機，依其等之指示操作，供銀行確認被害人之存款金
      額並匯入貸款金額。被害人不疑有他，進而陷於錯誤，遂
      至附近提款機，依己○○之指示操作後，旋即將如附表三
      所示之金額轉出，因認被告己○○與癸○○另涉犯刑法第
      340條之常業詐欺罪嫌云云。
  (二)惟查：刑法第210條之偽造私文書罪，以無制作權人而捏造
    他人名義制作該文書為構成要件；如行為人對於此種文書本
    有制作權、縱令其制作之內容虛偽，且涉及他人之權利，除
    從事業務之人明知為不實之事項而登載於其業務上作成之文
    書，合於同法第215條之規定應依該條處罰外，尚難論以首
    開法條之罪，最高法院72年度台上字第2822號判決要旨可資
    參照。前開如意卡客戶資料係由中華電信北區客服中心服務
    人員劉怡欣所制作，並非被告己○○或癸○○所制作。而劉
    怡欣係中華電信服務人員，為有權制作如意卡客戶資料之人
    ，揆諸前揭判決要旨，縱令其制作之內容虛偽，亦難論以刑
    法第210條之偽造私文書罪。從而，被告己○○縱使冒用林
    秀梅名義，使不知情之劉怡欣制作上開不實文書，亦不會構
    成偽造文書罪之間接正犯，自不成立刑法第216條、第210條
    行使偽造文書罪。
  (三)再查，被告被告己○○雖坦承有提供附表一之帳戶供被害人
    匯入附表二之款項，但一再堅詞否認有刊登廣告，接聽電話
    之事實；而被告癸○○一再堅詞否認有參與此部分之犯行。
    且觀之檢察官所指附表三所示之被害人均不詳，而遍查全卷
    均無証據足証附表三之人係因【急需用錢，而依上開刊登之
    廣告而打電話前來，並因受騙而匯入附表三之款項】；而檢
    察官就此部分亦未能提出補強証據以資佐証。
  (四)此外，又無其他積極証據以資証明被告己○○二人有公訴人
    所指此部分之犯行，應認不能証明被告己○○、癸○○此部
    分之犯罪。惟公訴意旨認被告二人所涉犯此部分之犯行，與
    前開有罪部分，或有牽連犯之裁判上一罪之關係，或為一罪
    之關係，爰均不另為無罪之諭知。
據上論結，應依刑事訴訟法第369條第一項前段、第364條、第29
9條第一項前段、刑法第28條、第340條、第38條第1項第2款，罰
金罰鍰提高標準條例第1條前段，判決如主文。
本案經檢察官許仲瑩到庭執行職務。
中　　華　　民　　國　　94　　年　　6 　　月　　15　　日
                  刑事第四庭    審判長法　官  鄭文肅
                                      法　官  蔡美美
                                      法　官  陳珍如
以上正本證明與原本無異。
如不服本判決，應於收受本判決後十日內向本院提出上訴書狀。
其未敘述上訴理由者並得於提起上訴後十日內向本院補提理由書
狀（均須按他造當事人之人數附繕本）「切勿逕送上級法院」。
　　　　　　　　　　　　　　　　　　　書記官  岑  玢
中　　華　　民　　國　　94　　年　　6 　　月　　15　　日
附錄：本判決論罪科刑法條：
中華民國刑法第340條：
以犯第339條之罪為常業者，處1年以上7年以下有期徒刑，得併
科5萬元以下罰金。
附表一：
    (一)雲林郵局，戶名「己○○」，局號：000000-0 、帳號：
      000000-0號存摺1 本，及該帳戶使用之「己○○」印章1
      枚。
    (二)玉山銀行斗六分行，戶名「己○○」，帳號：0000-000-0
      00000 號存摺1 本暨提款卡1 張，及該帳戶使用之「己○○」印章1枚。
    (三)第一商業銀行斗六分行，戶名「己○○」，帳號：000-00
      -000000 號存摺1 本暨提款卡1 張，及該帳戶使用之「己○○」印章1枚。
附表二：
┌──┬───┬───┬────────┬─────┬─────┐
│編號│被害人│時　間│匯　款　帳　號　│轉入局號　│ 受騙金額 │
│　　│　　　│　　　│　　　　　　　　│轉入局名　│（新臺幣）│
│　　│　　　│　　　│　　　　　　　　│轉入戶名　│  　      │
│　　│　　　│　　　│　　　　　　　　│轉入帳號　│  　      │
├──┼───┼───┼────────┼─────┼─────┤
│1   │壬○○│91年9 │000000000000    │000000-0  │ 20,000 元│
│　　│　　　│月27日│　　　　　　　　│雲林郵局　│　        │
│　　│　　　│　　　│　　　　　　　　│己○○　　│　　　　　│
│　　│　　　│　　　│　　　　　　　　│000000-0  │　　　　　│
├──┼───┼───┼────────┼─────┼─────┤
│2   │子○○│同上  │00000000000     │同上　　　│ 30,000元 │
│    │      │      │                │          │          │
├──┼───┼───┼────────┼─────┼─────┤
│3   │丙○○│91年9 │000000000000　　│同上　　　│ 28,009元 │
│    │　    │月30日│                │          │ 　       │
│    │      │      │                │          │          │
├──┼───┼───┼────────┼─────┼─────┤
│4   │辛○○│同上  │00000000000000  │同上　　　│ 60,009元 │
│    │      │      │                │          │          │
├──┼───┼───┼────────┼─────┼─────┤
│5   │寅○○│91年10│局號0000000     │000000-0  │ 80,009元 │
│    │      │月1日 │帳號0000000　   │東勢厝郵局│ 　       │
│    │      │      │                │許文賢    │          │
│    │      │      │                │000000-0  │          │
├──┼───┼───┼────────┼─────┼─────┤
│6   │乙○○│同上  │0000000000      │000000-0  │ 79,900元 │
│    │      │      │                │雲林郵局  │          │
│    │      │      │                │己○○    │          │
│    │      │      │                │000000-0  │          │
├──┼───┼───┼────────┼─────┼─────┤
│7   │羅淑芳│91年10│存簿轉來　　　　│同上　　  │ 76,009元 │
│    │      │月4日 │                │          │ 　       │
├──┼───┼───┼────────┼─────┼─────┤
│8   │陳淑蓉│91年10│00000000000     │同上　　  │ 99,999元 │
│    │      │月11日│                │          │ 　       │
├──┼───┼───┼────────┼─────┼─────┤
│9   │卯○○│同上  │局號0000000     │000000-0  │ 30,000元 │
│    │      │      │帳號0000000　   │東勢厝郵局│          │
│    │      │      │                │許文賢    │          │
│    │      │      │                │000000-0　│          │
├──┼───┼───┼────────┼─────┼─────┤
│10  │丑○○│91年10│00000000000000  │000000-0  │ 30,000元 │
│    │      │月14日│                │雲林郵局  │ 　       │
│    │      │      │                │己○○    │          │
│    │      │      │                │000000-0　│          │
├──┼───┼───┼────────┼─────┼─────┤
│11  │周金茂│同上  │存簿轉來　　　　│同上　　　│ 55,509元 │
├──┼───┼───┼────────┼─────┼─────┤
│12  │戊○○│91年10│000000000000    │000000-0　│ 55,009元 │
│　　│　　　│月28日│　　　　　　　　│東勢厝郵局│　        │
│　　│　　　│　    │　　　　　　　　│許文賢　  │　　　　　│
│　　│　　　│　    │　　　　　　　　│000000-0　│　　　　　│
├──┼───┼───┼────────┼─────┼─────┤
│13  │張詩  │91年10│00000000000000  │同上　　　│ 30,000元 │
│    │      │月29日│                │          │ 　       │
├──┼───┼───┼────────┼─────┼─────┤
│14  │丁○○│同上  │000000000000    │000000-0  │ 33,009元 │
│    │      │      │                │雲林郵局  │          │
│    │      │      │                │己○○    │          │
│    │      │      │                │000000-0　│          │
├──┼───┼───┼────────┼─────┼─────┤
│15  │李振宗│同上  │存簿轉來　　　　│同上　　　│ 31,109元 │
├──┼───┼───┼────────┼─────┼─────┤
│16  │劉雪卉│同上  │存簿轉來　　　　│000000-0  │ 15,009元 │
│    │      │      │                │雲林郵局  │          │
│    │      │      │                │己○○    │          │
│    │      │      │                │000000-0　│          │
├──┼───┼───┼────────┼─────┼─────┤
│17  │庚○○│91年11│000000000000    │000000-0  │ 20,009元 │
│    │      │月5日 │                │東勢厝郵局│ 　       │
│    │      │      │                │許文賢    │          │
│    │      │      │                │000000-0　│          │
├──┼───┼───┼────────┼─────┼─────┤
│18  │甲○○│91年11│0000000000000   │同上　    │ 62,009元 │
│    │      │月11日│                │　        │ 　       │
├──┼───┼───┼────────┼─────┼─────┤
│19  │吳櫂霆│91年11│0000000000      │000000-0  │ 70,029元 │
│    │      │月12日│                │東勢厝郵局│          │
│    │      │      │                │許文賢    │          │
│    │      │      │                │000000-0　│          │
├──┴───┴───┴────────┴─────┴─────┤
│合計：新台幣九十萬五千六百三十六元。                          │
└───────────────────────────────┘
附表三：
┌──┬───┬───┬────────┬─────┬─────┐
│編號│被害人│時　間│匯　款　帳　號　│轉入局號　│ 受騙金額 │
│　　│　　　│　　　│　　　　　　　　│轉入局名　│（新臺幣）│
│　　│　　　│　　　│　　　　　　　　│轉入戶名　│  　      │
│　　│　　　│　　　│　　　　　　　　│轉入帳號　│  　      │
├──┼───┼───┼────────┼─────┼─────┤
│1   │ 不詳 │同上  │0000000000000000│同上　　　│ 20,009元 │
│    │      │      │                │          │          │
├──┼───┼───┼────────┼─────┼─────┤
│2   │不詳　│91年10│000000000000    │同上  　  │ 22,000元 │
│    │      │月2日 │                │          │ 　       │
├──┼───┼───┼────────┼─────┼─────┤
│3   │不詳　│91年10│000000000000    │同上 　   │ 25,009元 │
│    │      │月7日 │                │          │ 　       │
├──┼───┼───┼────────┼─────┼─────┤
│4   │不詳　│同上  │000000000000　  │同上　　  │ 99,999元 │
├──┼───┼───┼────────┼─────┼─────┤
│5   │不詳　│91年10│000000000000    │同上　 　 │ 40,000元 │
│    │      │月15日│                │          │ 　       │
├──┼───┼───┼────────┼─────┼─────┤
│6   │不詳　│91年10│000000000000　  │同上　　　│ 99,999元 │
│    │      │月16日│                │          │ 　       │
├──┼───┼───┼────────┼─────┼─────┤
│7   │不詳　│91年10│000000000000　  │同上　　　│ 1,200元　│
│    │      │月31日│                │          │          │
├──┼───┼───┼────────┼─────┼─────┤
│8   │不詳　│同上  │000000000000　  │同上　　  │ 8,009元  │
├──┼───┼───┼────────┼─────┼─────┤
│9   │不詳  │91年11│000000000000　　│000000-0  │ 99,999元 │
│    │      │月4日 │                │東勢厝郵局│ 　       │
│    │      │      │                │許文賢    │          │
│    │      │      │                │000000-0　│          │
├──┼───┼───┼────────┼─────┼─────┤
│10  │不詳　│91年11│000000000000    │000000-0　│ 15,009元 │
│    │      │月6日 │                │雲林郵局  │ 　       │
│    │      │      │                │己○○    │          │
│    │      │      │                │000000-0　│          │
└──┴───┴───┴────────┴─────┴─────┘
